臺灣高等法院高雄分院刑事判決　　　　 94年度上訴字第696號
上　訴　人　臺灣高雄地方法院檢察署檢察官
被　　　告　甲○○
上列上訴人因被告違反毒品危害防制條例案件，不服臺灣高雄地
方法院94年度訴字第467 號中華民國94年4月21日第一審判決（
起訴案號：臺灣高雄地方法院檢察署93年度毒偵字第6153號，
移送原審併辦案號：同署93年度毒偵字第6024號），提起上訴（
移送本院併辦案號：同署94年度毒偵字第4005號），本院判決如
下：
    主  文
原判決撤銷。
甲○○連續施用第一級毒品，處有期徒刑玖月。
扣案之第一級毒品海洛因壹包（驗後合計淨重零點壹公克，空包
裝合計重零點貳伍公克）、海洛因貳包（驗後合計淨重零點壹柒
公克，空包裝合計重零點陸零公克）、殘留海洛因之注射針筒參
支及殘渣袋壹個，均沒收銷燬之。
    事  實
一、甲○○前於民國91年間，因施用毒品案件，經台灣高雄地方
    法院裁定送觀察、勒戒後，認無繼續施用毒品之傾向，而於
    91年9 月11日觀察、勒戒執行完畢而釋放，由臺灣高雄地方
    法院檢察署檢察官於同年月16日以91年度毒偵字第4961號不
    起訴處分確定。詎甲○○明知海洛因業經公告列為毒品危害
    防制條例第2 條第2 項第1 款之第一級毒品，不得非法持有
    、施用，竟猶不知戒絕悔改，於前開施用毒品觀察、勒戒執
    行完畢釋放後5 年內，復基於施用第一級毒品海洛因之概括
    犯意，連續自93年7 月間某日起至94年4 月8 日下午22時許
    ，以每2 天一次之頻率，在高雄縣橋頭鄉○○村○○路128
    號家中房間內，以將海洛因粉末摻入礦泉水稀釋後置入針筒
    注射手臂或以海洛因摻入香菸後吸食之方式施用第一級毒品
    海洛因多次，嗣為警分別於：(一)93年10月7 日下午1 時15分
    許，在高雄市○○區區○路19號前查獲，並扣得第一級毒品
    海洛因1 包（淨重0 點1 公克、空包裝重0 點25公克）、殘
    留海洛因之注射針筒1 支；(二)同年月13日凌晨1 時30分許，
    在高雄縣橋頭鄉○○村○○路128 號家中房間內當場查獲，
    並扣得注射針筒2 支及殘渣袋1 個；(三)94年4 月10日下午16
    時許，在高雄市左營區○○○路與孔營路口附近查獲，並扣
    得第一級毒品海洛因2 包（淨重0 點17公克、空包裝重0 點
    60公克），復均經其同意分別採集尿液送驗，始悉上情。
二、案經高雄市政府警察局楠梓分局及高雄縣政府警察局岡山分
    局分別報請臺灣高雄地方法院檢察署檢察官偵查起訴及併案
    審理。
    理  由
一、上揭事實，已經被告甲○○分別於警詢、偵查及原審法院審
    理中，均坦承不諱，且被告於93年10月7 日及同年月13日94
    年4 月10日，分別為警採集尿液並經送驗結果，均呈嗎啡陽
    性反應之事實；分別有高雄市立凱旋醫院93年10月25日之濫
    用藥物尿液檢驗報告書（嫌疑人尿液對照表，尿液編號Ｄ0
    －710 號）、高雄縣政府衛生局93年10月21日93煙檢字第24
    31號煙毒尿液檢驗成績書（嫌疑人尿液對照表，尿液編號岡
    橋396 號）、高雄市立凱旋醫院94年4 月25日之濫用藥物尿
    液檢驗報告書（嫌疑人尿液對照表，尿液編號148 號）各1
    份在卷可稽，而於93年10月7 日查獲被告持有扣案之白色粉
    末1 小包，經送法務部調查局鑑定結果，確係第一級毒品海
    洛因，有該局93年11月26日調科壹字第220018626 號鑑定通
    知書1 紙在卷可按，於94年4 月10日查獲被告持有扣案之白
    色粉末1 小包，經送法務部調查局鑑定結果，確係第一級毒
    品海洛因，有該局94年6 月17日調科壹字第220020123 號鑑
    定通知書1 紙在卷可按，及同年月13日查獲被告持有扣案之
    注射針筒2 支及殘渣袋1 個，經送高雄醫學大學附設中和紀
    念醫院鑑定結果，均有呈海洛因陽性反應，有該院94年3 月
    1 日報告編號為0000－000 及0000－000 之檢驗報告2 紙附
    卷足稽，核均與被告自白相符，被告之自白核與事實相符，
    依刑事訴訟法第156 條第1 項規定，自得為證據，被告犯行
    洵堪認定。又被告前於91年間，因施用毒品案件，經原審法
    院裁定送觀察、勒戒後，認無繼續施用毒品之傾向，而於91
    年9 月11日觀察、勒戒執行完畢而釋放，由臺灣高雄地方法
    院檢察署檢察官於同年月16日，以91年度毒偵字第4961號不
    起訴處分確定之事實，有前開不起訴處分書及臺灣高等法院
    被告全國前案紀錄表各1 份在卷可稽，其於執行強制戒治完
    畢釋放後，5 年內再犯毒品危害防制條例第10條第1 項之施
    用第1 級毒品犯行，所為與毒品危害防制條例第23條第2 項
    之規定相符，依法即應予論科。
二、按海洛因，係毒品危害防制條例第2 條第2 項第1 款所稱之
    第一級毒品，核被告所為，係犯該條例第10條第1 項之施用
    第一級毒品罪。被告持有第一級毒品海洛因，進而施用，其
    前後持有之低度行為均應為施用之高度行為所吸收，不另論
    罪。被告先後多次施用第一級毒品海洛因之犯行，時間緊接
    ，犯罪構成要件相同，顯係基於概括犯意為之，應依連續犯
    之規定論以一罪。公訴人就被告自93年10月14日起至94年4
    月8 日止施用第一級毒品海洛因之行為，雖未起訴，但此部
    分與起訴部分有連續犯之裁判上一罪關係，為起訴效力所及
    ，本院自得併予審理。
三、原審據以論罪科刑，固非無見。惟被告自93年10月14日起至
    94年4 月8 日止施用海洛因之行為，原判決未及審酌，自有
    未洽。檢察官上訴意旨，執此指摘原判決不當，為有理由，
    自應由本院將原判決撤銷改判。爰審酌被告經觀察、勒戒及
    強制戒治後，尚未能戒絕毒癮，足證前開保安處分措施實難
    矯治其惡性，其再次施用第一級毒品海洛因而觸法，顯見其
    無悔改之意，意志不堅，一犯再犯，有失政府制定毒品危害
    防制條例之立法美意，本不宜寬貸，惟念其施用毒品乃自戕
    一己之身體健康，尚未害及他人，所生危害非大，且犯後坦
    承態度等一切情狀，量處如主文第2 項所示之刑。扣案之毒
    品海洛因1 包（驗後淨重為0 點1 公克，空包裝各重0 點25
    公克）；另海洛因2 包（驗後合計淨重0 點17公克，空包裝
    合計重0 點60公克），均係第一級毒品海洛因；其上之包裝
    ，因海洛因毒品附著於包裝上剝離不易，應將包裝之整體視
    為海洛因毒品，且為供本件被告施用第一級毒品海洛因所用
    之毒品，此經被告於警詢、偵查及原審法院審理中均供承無
    訛；扣案殘留海洛因殘渣袋1 個及注射針筒3 支，均含第一
    級毒品海洛因成分，業如前述，無法剝離而應一體視同毒品
    ；均應依毒品危害防制條例第18條第1 項前段規定，不問屬
    於犯人與否，均沒收銷燬之；至送驗時所耗損之毒品既已滅
    失，爰不另為沒收銷燬之諭知，附此敘明。
四、被告經合法傳喚，無正當之理由不到庭，爰不待其陳述，逕
    行判決。
據上論結，應依刑事訴訟法第369 條第1 項前段、第371 條、第
364 條、第299 條第1 項前段，毒品危害防制條例第10條第1 項
、第18條第1 項前段，刑法第11條、第56條，判決如主文。
本案經檢察官張金塗到庭執行職務。
中　　華　　民　　國　　94　　年　　8 　　月　　 4　　日
                  刑事第九庭    審判長法  官  張明松
                                      法  官  郭玫利
                                      法  官  任森銓
以上正本證明與原本無異。
如不服本判決應於收受本判決後10日內向本院提出上訴書狀，其
未敘述上訴理由者，並得於提起上訴後10日內向本院補提理由書
狀（均須按他造當事人之人數附繕本）「切勿逕送上級法院」。
中　　華　　民　　國　　94　　年　　8 　　月　　4 　　日
　　　　　　　　　　　　　　　　　　  書記官  蘇恒仁
附錄
本件判決論罪科刑法條：毒品危害防制條例第10條施用第一級毒
品者，處6月以上5年以下有期徒刑。
施用第二級毒品者，處3年以下有期徒刑。
